臺灣臺北地方法院民事判決　　　　　　　　　　　　九十三年度訴字第一九七二號
　　原　　　告　乙○○
　　被　　　告　甲○○○○○○.
　　　　　　　　　　　　　（現羈押於台北看守所）
右當事人間請求侵權行為損害賠償事件，本院於中華民國九十三年八月十七日言詞辯
論終結，判決如下：
    主  文
被告應給付原告新台幣捌拾貳萬零壹佰壹拾玖元。
訴訟費用由被告負擔。
本判決於原告以新台幣貳拾柒萬伍仟元供擔保後，得假執行。
    事  實
甲、原告方面：
壹、聲明：除假執行供擔保金額外，如主文所示。
貳、陳述：
一、原告於民國九十一年二月十九日在台北縣中和市南勢角捷運站認識被告，被告誆
    稱自己為音樂家，並與原告開始交往，復基於以詐欺為常業之犯意，對原告佯稱
    未婚，欲娶原告為妻，且明知自己無支付能力，仍對原告施用詐術，使原告誤信
    其有結婚之真意及支付能力，分別交付財物如下：
（一）於九十一年四月初，被告帶原告前往台北縣新店市○○路一０六巷六六號之住
      處（以下簡稱安祥路住處），向原告佯稱此乃新購房屋將作為將來結婚後居住
      之處所，而以該處裝修裝修換磁磚資金不足為由，向原告借款新台幣（下同）
      二十萬元，原告信以為真，而於同年四月六日至八日間分別以彰化、台北等商
      業銀行、台北第三信用合作社及郵局提款卡提款二十一萬元，而交付二十萬元
      予被告。
（二）於九十一年四月十二日，被告對原告訛稱安祥路住處位於山區，交通不便，需
      購車使用，約同原告至台北縣中和市○○路某中古車行購車，原告信以為真，
      而以三十二萬元之價格購買車號Ｔ七–六七五○號豐田牌廂型車，並登記於原
      告名下，並就其中二十四萬元以原告名義辦理分期貸款，惟實際上該車輛係由
      被告使用。嗣於同年八月七日，被告向原告詐稱為使Ｔ七–六七五○號廂型車
      能夠轉手，而要求原告前往台新銀行辦理信用貸款三十二萬元以清償汽車貸款
      ，原告遂於同月十二日將消費貸款貸得三十萬六千元交付予被告，並同時交付
      其印章一枚予被告委其代為辦理賣車轉讓登記事宜，惟被告於將汽車貸款清償
      後，即於同月二十二日將上開車輛登記於王培錦名下。另於同月三十日以上開
      車輛需改裝為由，要求原告以信用卡支付三萬四千元之改裝費用。
（三）被告於九十一年六月二十五日、九月十六日及十月十四日分別冒刷原告之信用
      卡金額共計十四萬二千七百六十九元，用以購買日光浴用品及支付水上摩托車
      運費等。
（四）自九十一年三月十二日起至同年十一月十四日止，被告以準備結婚要求原告以
      刷卡之方式購買各式物品，詐使原告刷卡代墊共計十五萬七千三百五十元。
二、總計原告基於常業詐欺之犯意，共詐騙原告之財物金額達八十二萬零一百十九元
    ，爰依侵權行為之法律關係請求被告給付如訴之聲明第一項之金額。
三、被告因此犯行，業經鈞院刑事庭九十二年度訴字第一五八一號以常業詐欺罪判處
    有期徒刑四年。
參、證據：提出存摺、汽車買賣合約書、汽車貸款申請書及調查表、汽車車主歷史查
    詢、汽車車籍查詢、信用卡帳單、信用卡消費明細表及起訴書為證。
乙、被告方面：
壹、聲明：原告之訴及假執行之聲請均駁回。
貳、陳述：
一、水上摩托車為被告在美國所購買，原告僅支出運費二筆，分別為美金一千元及美
    金三千元，原告與被告所購買之物品乃預定兩人所共用。
二、願與原告和解。
    理  由
一、原告起訴主張：原告於九十一年二月十九日在台北縣中和市南勢角捷運站認識被
    告，被告誆稱自己為音樂家，並與原告開始交往，復基於以詐欺為常業之犯意，
    對原告佯稱未婚，欲娶原告為妻，且明知自己無支付能力，仍對原告施用詐術，
    使原告誤信其有結婚之真意及支付能力，分別陸續交付財物，金額達八十二萬零
    一百十九元，爰依侵權行為之法律關係請求命被告如數返還並加計遲延利息。被
    告則以：原告刷卡所購之物原係預定供兩造共用，希望與原告和解等語，資為抗
    辯。
二、原告主張伊於九十一年二月十九日在台北縣中和市南勢角捷運站認識被告，被告
    誆稱自己為音樂家，並與原告開始交往，復基於以詐欺為常業之犯意，對原告佯
    稱未婚，欲娶原告為妻，且明知自己無支付能力，仍對原告施用詐術，使原告誤
    信其有結婚之真意及支付能力，分別陸續交付財物，金額達八十二萬零一百十九
    元，被告因此犯行，業經本院刑事庭九十二年度訴字第一五八一號以常業詐欺罪
    判處有期徒刑四年之事實，業據原告提出存摺、汽車買賣合約書、汽車貸款申請
    書及調查表、汽車車主歷史查詢、汽車車籍查詢、信用卡帳單、信用卡消費明細
    表、起訴書等件為證，核屬相符，並有刑事判決在卷可稽，且為被告所不爭執，
    自堪信為真實。
三、按故意以背於善良風俗之方法，加損害於他人者，負損害賠償責任，民法第一百
    八十四條第一項後段定有明文。被告以向原告佯稱未婚，表示欲與原告結婚之詐
    術，使原告誤信其有結婚之真意及支付能力，分別為其刷卡購物及交付現金，金
    額共達八十二萬零一百十九元，自係故意以背於善良風俗之方法加損害於原告，
    揆諸前開規定，應負損害賠償責任。被告雖辯稱所購之物原欲為兩人共用云云，
    然被告既自始即無與原告共同生活之意，復未另行舉證以實其說，其所辯要屬無
    據，至其稱欲與原告和解云云，亦未能提出原告所能接受之和解方案，自不足採
    。從而，原告依侵權行為之法律關係請求命被告給付八十二萬零一百十九元，為
    有理由，應予准許。
四、原告陳明願供擔保以代釋明聲請宣告假執行，核無不合，爰酌定相當擔保金額，
    准予宣告假執行。
五、因本案事證已臻明確，兩造其餘主張陳述及所提之證據，均毋庸再予審酌，附此
    敘明。
六、據上論結：原告之訴為有理由，並依民事訴訟法第七十八條、第三百九十條第二
    項，判決如主文。
中　　　華　　　民　　　國　　九十三　　年　　　八　　　月　　二十六　　日
                                    民事第六庭  法  官    陳怡雯
正本係照原本作成
如對本判決上訴，須於判決送達後廿日內向本院提出上訴狀
中　　　華　　　民　　　國　　九十三　　年　　　八　　　月　　二十六　　日
                                                書記官    謝梅琴
